ACORDAO-COMPLETO-2524913

ACÓRDÃO DE RELAÇÃO

ACÓRDÃO DE RELAÇÃO 513/2022 ATA 9/2022 - PLENÁRIO

Acórdão 513/2022-TCU-Plenário
Considerando tratar-se de embargos de declaração opostos pelo Sindicato Unificado da Orla Portuária do Espírito Santo (Sindicato dos Trabalhadores Portuários, Portuários Avulsos e com Vínculo Empregatício nos Portos do Espírito Santo - Suport/ES) contra o Acórdão 2931/2021-TCU-Plenário, que apreciou o acompanhamento de desestatização, por meio da alienação da totalidade das ações de titularidade da União, emitidas pela Companhia Docas do Espírito Santo (Codesa) , associada à outorga da concessão do serviço público de administração dos portos organizados de Vitória e Barra do Riacho, no estado do Espírito Santo, e considerou que não foram constatadas irregularidades ou impropriedades que desaconselhem o regular prosseguimento do referido processo de outorga;
Considerando que o Sindicato Unificado da Orla Portuária do Espírito Santo - Suport/ES foi conhecido nos autos como amicus curiae (peça 230) ;
Considerando que cabe ao relator estabelecer os poderes do amicus curiae no processo;
Considerando que, no rol de poderes concedidos ao Suport/ES (peça 230) , não constou a possibilidade de recorrer contra decisão proferida nos autos;
Considerando a ilegitimidade da peticionante;
Considerando que, quanto ao mérito da peça recursal, as questões foram, em alguma medida, consideradas na modelagem, devendo o Poder Concedente atentar para o tema nas próximas concessões;
Considerando que o exame que o Tribunal realiza sobre os processos de desestatização tem escopo definido a partir de critérios de relevância, materialidade e risco, tendo em vista ainda o eixo das matérias normalmente afetas à competência desta Corte; 
Considerando ainda a publicação do edital de licitação;
Os Ministros do Tribunal de Contas da União ACORDAM, por unanimidade, com fundamento nos arts. 32, inciso II, e 34 da Lei 8.443/1992, c/c art. 143, inciso V, alínea "f", do Regimento Interno, de acordo com os pareceres emitidos nos autos, em não conhecer dos embargos de declaração, e em remeter cópia deste acórdão à peticionante.
1. Processo TC-Processo 029.883/2017-2 (DESESTATIZAÇÃO) 
	1.1. Recorrente: Sindicato dos Trabalhadores Portuários, Portuários Avulsos e com Vínculo Empregatício nos Portos do Espírito Santo - Suport/ES (39.780.861/0001-75) .
	1.2. Unidades jurisdicionadas: Agência Nacional de Transportes Aquaviários; Banco Nacional de Desenvolvimento Econômico e Social; Companhia Docas do Espírito Santo; Ministério da Infraestrutura.
	1.3. Relator: Ministro Bruno Dantas.
	1.4. Representante do Ministério Público: Procurador Júlio Marcelo de Oliveira.
	1.5. Relator da deliberação recorrida: Ministro Bruno Dantas
	1.6. Unidade Técnica: Secretaria de Fiscalização de Infraestrutura Portuária e Ferroviária (SeinfraPor) .
	1.7. Representação legal: Grazielle Fernandes Pettene, Pedro Jose de Almeida Ribeiro (163187/OAB-RJ) , Maritisa Mara Gambirasi Carcinoni, Lauro Luiz Studart Leão (121.055/OAB-RJ) , Estevão Gomes Correa dos Santos (166597/OAB-RJ) e outros, representando Banco Nacional de Desenvolvimento Econômico e Social; Viviane Dias de Lima (25.506/OAB-ES) , Luciana Spelta Barcelos (9.765/OAB-ES) , Greizi Lane Toledo Talon (15.576/OAB-ES) , Mariana Andrade Covre (14.524/OAB-ES) , Willian Gurgel Gusmao (14.605/OAB-ES) e outros, representando Federação das Indústrias do Estado do Espírito Santo; Marcelise de Miranda Azevedo (13811/OAB-DF) , representando Sindicato dos Trabalhadores Portuários, Portuários Avulsos e com Vínculo Empregatício nos Portos do Espírito Santo - Suport/ES; Ingrid Nathalia de Paiva Dantas, Guilherme Ornelas Monteiro e outros, representando Associação de Terminais Portuários Privados; Ataíde Mendes da Silva Filho (174.174/OAB-SP) , representando Federação Nacional das Operações Portuárias; Felipe Correa Castilho (35.039/OAB-DF) e Carla Carolina Pecora Gomes (308126/OAB-SP) , representando Associação Brasileira dos Terminais Portuários; Adriano Barcelos Romeiro (97403/OAB-RJ) , Paulo Roberto Pires Ferreira (77237/OAB-RJ) e outros, representando Sindicato da Guarda Portuária No Estado do Espirito San; Nabila Gomes Santos (21151/OAB-ES) e Luiz Fernando Barbosa Santos (21130/OAB-ES) , representando Associação dos Operadores Portuários do Estado do Espirito Santo. 
	1.8. Determinações/Recomendações/Orientações: não há.

Sindicato dos Trabalhadores Portuários, Portuários Avulsos e com Vínculo Empregatício nos Portos do Espírito Santo - Suport/ES (39.780.861/0001-75).

ACORDAO-COMPLETO-2537419

Acórdão de Relação 1205/2022 - Plenário

Acórdão de Relação

SINDICATO DA GUARDA PORTUÁRIA NO ESTADO DO ESPÍRITO SANTO - SINDGUAPOR/ES

BRUNO DANTAS

Ministro Bruno Dantas

Grazielle Fernandes Pettene, Pedro Jose de Almeida Ribeiro (163187/OAB-RJ), Maritisa Mara Gambirasi Carcinoni, Lauro Luiz Studart Leão (121.055/OAB-RJ), Estevão Gomes Correa dos Santos (166597/OAB-RJ) e outros, representando Banco Nacional de Desenvolvimento Econômico e Social; Viviane Dias de Lima (25.506/OAB-ES), Luciana Spelta Barcelos (9.765/OAB-ES), Greizi Lane Toledo Talon (15.576/OAB-ES), Mariana Andrade Covre (14.524/OAB-ES), Willian Gurgel Gusmao (14.605/OAB-ES) e outros, representando Federação das Indústrias do Estado do Espírito Santo; Marcelise de Miranda Azevedo (13811/OAB-DF), representando Sindicato dos Trabalhadores Portuários, Portuários Avulsos e com Vínculo Empregatício nos Portos do Espírito Santo - Suport/ES; Ingrid Nathalia de Paiva Dantas, Guilherme Ornelas Monteiro e outros, representando Associação de Terminais Portuários Privados; Ataíde Mendes da Silva Filho (174.174/OAB-SP), representando Federação Nacional das Operações Portuárias; Felipe Correa Castilho (35.039/OAB-DF) e Carla Carolina Pecora Gomes (308126/OAB-SP), representando Associação Brasileira dos Terminais Portuários; Adriano Barcelos Romeiro (97403/OAB-RJ), Paulo Roberto Pires Ferreira (77237/OAB-RJ) e outros, representando Sindicato da Guarda Portuária No Estado do Espirito San; Nabila Gomes Santos (21151/OAB-ES) e Luiz Fernando Barbosa Santos (21130/OAB-ES), representando Associação dos Operadores Portuários do Estado do Espirito Santo.

Procurador Júlio Marcelo de Oliveira.

DESESTATIZAÇÃO (DES)

Secretaria de Fiscalização de Infraestrutura Portuária e Ferroviária (SeinfraPor).